臺灣臺北地方法院刑事判決　　　　　　100年度交易字第264號
公　訴　人　臺灣臺北地方法院檢察署檢察官
被　　　告　劉財成
上列被告因業務過失傷害案件，經檢察官提起公訴（100年度調
偵字第447號），本院判決如下：
    主  文
劉財成從事業務之人，因業務上之過失傷害人，處拘役貳拾日，
如易科罰金，以新臺幣壹仟元折算壹日。
    事  實
一、劉財成係營業小客車司機，平日以駕駛營業小客車載送客人
    為其業務，為從事業務之人。於民國99年11月15日上午，駕
    駛車牌號碼919-CS號營業用小客車，沿臺北市○○區○○路
    由南往北方向行駛，於同日7時50分許，行經臺北市○○區
    ○○路2段1號前，原應注意汽車在同一車道行駛時，除擬超
    越前車外，後車與前車之間應保持隨時可以煞停之距離，及
    注意車前狀況，並隨時採取必要之安全措施，以避免危險之
    發生。而依當時天候晴，時值日間有自然光線、柏油路面，
    乾燥無缺陷、無障礙物，視距良好，客觀上並無不能注意之
    情事，適同一時、地，吳振口騎乘車牌號碼MGM-245號機車
    ，同向行駛在劉財成所駕車輛之前方，劉財成竟疏未注意及
    此，自後方追撞吳振口所騎車輛，致吳振口人車倒地，因而
    受有左踝挫傷及擦傷等傷害。
二、案經吳振口訴由臺北市政府警察局中正第二分局報告臺灣臺
    北地方法院檢察署檢察官偵查起訴。
    理  由
壹、證據能力事項：
    按被告以外之人於審判外之陳述，雖不符前4條之規定，而
    經當事人於審判程序同意做為證據，法院審酌該言詞陳述或
    書面陳述作成時之情況，認為適當者，亦得為證據。當事人
    、代理人或辯護人於法院調查證據時，知有第159條第1項不
    得為證據之情形，而未於言詞辯論終結前聲明異議者，視為
    有前項之同意，為刑事訴訟法第159條之5所明定。本判決下
    列所引用之證人吳振口之證詞及其餘證據資料，均經依法踐
    行調查證據程序，當事人於本院言詞辯論終結前亦未聲明異
    議，本院審酌證據資料製作時之情況，均無違法不當及證明
    力明顯過低之瑕疵，亦查無依法應排除其證據能力之情形，
    認以之作為證據應屬適當，皆有證據能力。
貳、實體事項:
一、上揭犯罪事實，業據被告劉財成迭於偵查及本院審理時坦承
    不諱，並據證人吳振口於警詢及偵查中指陳在案（參偵卷第
    5-8、53頁），且有道路交通事故現場圖、道路交通事故調
    查報告表、道路交通事故補充資料表、現場照片、車損照片
    及告訴人吳振口所提出之國立臺灣大學醫學院附設醫院於99
    年11月24日所出具之診斷證明書等在卷可稽（參偵卷第9、1
    4-15、18-19、23-30頁）。足認被告前開出於任意性之自白
    ，核與事實相符，而可採信。按「汽車在同一車道行駛時，
    除擬超越前車外，後車與前車之間應保持隨時可以煞停之距
    離。」、「汽車行駛時，駕駛人應注意車前狀況，...並隨
    時採取必要之安全措施。」，道路交通安全規則第94條第1
    項、第3項定有明文。被告為職業駕駛人，對於上開規定自
    當知之甚詳，其駕車行駛於告訴人後方，自應遵守上開規定
    。而衡諸當時天候晴，時值日間有自然光線、柏油路面，乾
    燥無缺陷、無障礙物，視距良好，有上開事故調查報告表在
    卷可稽（偵卷第18-19頁），客觀上並無不能注意之情事，
    被告竟疏未注意及此，自後追撞告訴人所騎乘之機車，其就
    本件車禍事故之發生，確有過失，且與告訴人上開傷害結果
    有相當因果關係。從而，本案被告業務過失傷害之犯行，事
    證明確，洵堪認定，應依法論科。
二、被告劉財成為營業小客車司機，平日以駕駛營業小客車載送
    客人為其業務，為從事業務之人。是核被告所為，係犯刑法
    第284條第2項前段之業務過失傷害罪。爰審酌本件車禍事故
    之發生，為被告之過失所致，兼衡告訴人所受之傷害尚屬輕
    微，被告犯後復已坦白承認，並已當庭表示願意賠償新臺幣
    （下同）5千至1萬元之意，雖因告訴人堅持要求3萬元之賠
    償金，致雙方尚未能達成和解，但被告犯後當已知所悔悟等
    一切情狀，量處如主文所示之刑，併諭知易科罰金之折算標
    準。
據上論斷，應依刑事訴訟法第284條之1、第299條第1項前段，刑
法第284條第2項前段、第41條第1項前段，刑法施行法第1條之1
，判決如主文。
本件經檢察官劉俊良到庭執行職務。
中    華    民    國   100    年    5     月    31    日
                  刑事第二十庭  法  官  李桂英
以上正本證明與原本無異。
如不服本判決應於收受送達後10日內向本院提出上訴書狀，並應
敘述具體理由；其未敘述上訴理由者，應於上訴期間屆滿後20日
內向本院補提理由書（均須按他造當事人之人數附繕本）「切勿
逕送上級法院」。告訴人或被害人如對於本判決不服者，應具備
理由請求檢察官上訴，其上訴期間之計算係以檢察官收受判決正
本之日期為準。
                                書記官  黃勤涵
中    華    民    國   100    年    5     月    31    日
附論本案論罪科刑法條：
中華民國刑法第284條
（過失傷害罪）
因過失傷害人者，處 6 月以下有期徒刑、拘役或 5 百元以下罰
金，致重傷者，處 1 年以下有期徒刑、拘役或 5 百元以下罰金
。
從事業務之人，因業務上之過失傷害人者，處 1 年以下有期徒
刑、拘役或 1 千元以下罰金，致重傷者，處 3 年以下有期徒刑
、拘役或 2 千元以下罰金。